臺灣苗栗地方法院刑事判決
111年度原交易字第2號
公  訴  人  臺灣苗栗地方檢察署檢察官
被      告  朱英機




選任辯護人  周銘皇律師
            王炳人律師
上列被告因公共危險案件，經檢察官提起公訴 （111年度偵字第
270號），被告於準備程序中就被訴事實為有罪之陳述，於聽取
當事人之意見後，本院依法改行簡式審判程序審理，判決如下：
    主  文
朱英機駕駛動力交通工具，而吐氣所含酒精濃度達每公升零點二
五毫克以上，處有期徒刑陸月，併科罰金新臺幣貳萬元，有期徒
刑如易科罰金，罰金如易服勞役，均以新臺幣壹仟元折算壹日。
    犯罪事實及理由
一、本案犯罪事實、證據名稱，除補充「被告朱英機於本院準備
    程序、審理中之自白」為證據外，餘均引用檢察官起訴書之
    記載（如附件）。
二、論罪科刑：
  ㈠刑法第185條之3第1項公共危險罪之法定刑已於民國111年1月
    28日修正公布，於同年1月30日施行，將原法定刑「處2年以
    下有期徒刑，得併科新臺幣（下同）20萬元以下罰金」，提
    高為「處3年以下有期徒刑，得併科30萬元以下罰金」，經
    比較法律結果，修正後之新法對於被告並非有利，依刑法第
    2條第1項前段規定，應適用被告行為時即修正前之規定處罰
    。核被告朱英機所為，係犯修正前刑法第185條之3第1項第1
    款之吐氣所含酒精濃度達每公升0.25毫克以上而駕駛動力交
    通工具罪。
  ㈡爰審酌被告明知酒後在道路上行駛，對一般往來之公眾及駕
    駛人自身具有高度危險性，仍執意酒後駕駛自用小貨車上路
    ，致不慎與他車發生碰撞，對行車安全造成危害，行為殊值
    非難；並考量被告為警查獲後，其吐氣酒精濃度值達每公升
    0.89毫克，已達不能安全駕駛動力交通工具之程度，仍駕駛
    車輛行駛於公眾往來之道路上，已對行車安全造成危害，且
    被告前曾犯3次酒後駕車之公共危險案件，最近一次經本院
    以104年度原交易字第28號判決判處有期徒刑6月，併科罰金
    2萬元確定，猶未記取教訓，參酌被告於本院審理時自述之
    智識程度、家庭生活經濟狀況（見本院卷第52頁），暨犯罪
    之動機、目的、手段、所生危害，犯後坦認犯行之態度等一
    切情狀，量處如主文所示之刑，並諭知有期徒刑易科罰金及
    罰金易服勞役之折算標準，以期相當。
　㈢緩刑之宣告與否，固屬實體法上賦予法院得為自由裁量之事
    項，惟法院行使此項職權時，除應審查被告是否符合緩刑之
    法定要件外，仍應受比例原則與平等原則等一般法律原則之
    支配，以期達成客觀上之適當性、相當性與必要性之價值要
    求（最高法院95年度台上字第1779號判決意旨參照）。辯護
    人固為被告請求為緩刑之宣告等語。惟審酌「酒後不開車」
    業經政府長期宣導，被告應有相當之認識，猶心存僥倖酒後
    駕車上路，顯然缺乏尊重他人生命、身體及財產安全之觀念
    ，且本案係於傍晚時分在市區道路酒後駕車，為人車往來頻
    繁之時、路段，並發生追撞事故，已造成實害，犯罪情節非
    屬輕微。是本院認非施以相當刑事處遇，難收抑制、預防犯
    罪之效，有執行刑罰以資警惕之必要，並無暫不執行為適當
    之情形，而不宜宣告緩刑。　
據上論斷，應依刑事訴訟法第273條之1第1項、第299條第1項前
段、第310條之2、第454條，刑法第2條第1項前段、(修正前)第1
85條之3第1項第1款、第41條第1項前段、第42條第3項前段，刑
法施行法第1條之1第1項，判決如主文。
本案經檢察官呂宜臻提起公訴，檢察官彭郁清到庭執行職務。 
中　　華　　民　　國　　111 　年　　4 　　月　　28　　日
                  刑事第三庭  法　官　許文棋
以上正本證明與原本無異。
如不服本判決應於收受判決後20日內向本院提出上訴書狀，並應
應敘述具體理由。其未敘述上訴理由者，應於上訴期間屆滿後20
日內向本院補提理由書(均須按他造當事人之人數附繕本)「切勿
逕送上級法院」。
 　　                     　　書記官　陳彥宏
中　　華　　民　　國　　111 　年　　4 　　月　　28　　日
附錄本判決論罪法條：
修正前中華民國刑法第185條之3第1項第1款
駕駛動力交通工具而有下列情形之一者，處2年以下有期徒刑，
得併科20萬元以下罰金：
一、吐氣所含酒精濃度達每公升零點二五毫克或血液中酒精濃度達百分之零點零五以上。　　　　　　　　　　　　　
附件：
臺灣苗栗地方檢察署檢察官起訴書
                                      111年度偵字第270號
　　被　　　告　朱英機　男　54歲（民國00年0月00日生）
　　　　　　　　　　　　住苗栗縣○○鄉○○村○○00號
　　　　　　　　　　　　居苗栗縣○○市○○街00巷00弄0號
　　　　　　　　　　　　國民身分證統一編號：Z000000000號
上列被告因公共危險案件，業經偵查終結，認應提起公訴，茲將
犯罪事實及證據並所犯法條分敘如下：
　　　　犯罪事實
一、朱英機曾犯3次酒後駕車之公共危險案件，最近一次經臺灣
    苗栗地方法院以104年度原交易字第28號判決判處有期徒刑6
    月，併科罰金2萬元確定，於民國105年10月20日執行完畢出
    監（未構成累犯）。詎仍不知悔改，於110年12月22日16時
    許，在苗栗縣銅鑼鄉某工地內與4名友人共同飲用保力達3瓶
    後，明知吐氣酒精濃度達每公升0.25毫克以上者，不得駕駛
    動力交通工具，猶於同日18時許，駕駛車牌號碼0000-00號
    自用小貨車上路。嗣於同日19時19分許，在苗栗縣○○市○○路
    000號前，與潘逸欣所駕駛車牌號碼0000-00號自用小客車發
    生碰撞，致潘逸欣受有左手部挫擦傷之傷害（過失傷害部分
    另為不起訴處分），經警據報到場處理，並於同日19時41分
    許，對其施以吐氣酒精濃度測試，測得其呼氣酒精濃度達每
    公升0.89毫克，始悉上情。
二、案經苗栗縣警察局苗栗分局報告偵辦。
　　　　證據並所犯法條
一、上揭犯罪事實，業據被告朱英機於警詢及偵查中均坦承不諱
    ，並有酒精濃度檢測單、呼氣酒精測試器檢定合格證書、苗
    栗縣警察局舉發違反道路交通管理事件通知單、道路交通事
    故現場圖、道路交通事故調查報告表（一）、（二）、大千
    綜合醫院乙種診斷證明書各1份、現場照片30張附卷足稽，
    足證被告自白與事實相符，被告罪嫌應堪認定。
二、核被告所為，係犯刑法第185條之3第1項第1款之酒後駕駛動
     力交通工具之公共危險罪嫌。
三、依刑事訴訟法第251條第1項提起公訴。
　　此　致
臺灣苗栗地方法院
中　　華　　民　　國　 111　　年　　 1　　月　　20　　日
　　　　　　　　　　　　　　　檢　察　官  呂宜臻 
本件證明與原本無異　
中　　華　　民　　國　 111　　年　 　1  　月    26    日
                              書  記  官  鄒霈靈